{"present": {"1 Singular": {"Affirmative": "luaim", "Question": "an luaim?", "Negative": "n\u00ed luaim"}, "2 Singular": {"Affirmative": "luann t\u00fa", "Question": "an luann t\u00fa?", "Negative": "n\u00ed luann t\u00fa"}, "3 Singular": {"Male": {"Affirmative": "luann s\u00e9", "Question": "an luann s\u00e9?", "Negative": "n\u00ed luann s\u00e9"}, "Female": {"Affirmative": "luann s\u00ed", "Question": "an luann s\u00ed?", "Negative": "n\u00ed luann s\u00ed"}}, "1 Plural": {"Compressed": {"Affirmative": "luaimid", "Question": "an luaimid?", "Negative": "n\u00ed luaimid"}, "Extended": {"Affirmative": "luann muid", "Question": "an luann muid?", "Negative": "n\u00ed luann muid"}}, "2 Plural": {"Affirmative": "luann sibh", "Question": "an luann sibh?", "Negative": "n\u00ed luann sibh"}, "3 Plural": {"Affirmative": "luann siad", "Question": "an luann siad?", "Negative": "n\u00ed luann siad"}, "Passive": {"Affirmative": "luaitear", "Question": "an luaitear?", "Negative": "n\u00ed luaitear"}}, "future": {"1 Singular": {"Affirmative": "luafaidh m\u00e9", "Question": "an luafaidh m\u00e9?", "Negative": "n\u00ed luafaidh m\u00e9"}, "2 Singular": {"Affirmative": "luafaidh t\u00fa", "Question": "an luafaidh t\u00fa?", "Negative": "n\u00ed luafaidh t\u00fa"}, "3 Singular": {"Male": {"Affirmative": "luafaidh s\u00e9", "Question": "an luafaidh s\u00e9?", "Negative": "n\u00ed luafaidh s\u00e9"}, "Female": {"Affirmative": "luafaidh s\u00ed", "Question": "an luafaidh s\u00ed?", "Negative": "n\u00ed luafaidh s\u00ed"}}, "1 Plural": {"Compressed": {"Affirmative": "luafaimid", "Question": "an luafaimid?", "Negative": "n\u00ed luafaimid"}, "Extended": {"Affirmative": "luafaidh muid", "Question": "an luafaidh muid?", "Negative": "n\u00ed luafaidh muid"}}, "2 Plural": {"Affirmative": "luafaidh sibh", "Question": "an luafaidh sibh?", "Negative": "n\u00ed luafaidh sibh"}, "3 Plural": {"Affirmative": "luafaidh siad", "Question": "an luafaidh siad?", "Negative": "n\u00ed luafaidh siad"}, "Passive": {"Affirmative": "luafar", "Question": "an luafar?", "Negative": "n\u00ed luafar"}}, "past": {"1 Singular": {"Affirmative": "luaigh m\u00e9", "Question": "ar luaigh m\u00e9?", "Negative": "n\u00edor luaigh m\u00e9"}, "2 Singular": {"Affirmative": "luaigh t\u00fa", "Question": "ar luaigh t\u00fa?", "Negative": "n\u00edor luaigh t\u00fa"}, "3 Singular": {"Male": {"Affirmative": "luaigh s\u00e9", "Question": "ar luaigh s\u00e9?", "Negative": "n\u00edor luaigh s\u00e9"}, "Female": {"Affirmative": "luaigh s\u00ed", "Question": "ar luaigh s\u00ed?", "Negative": "n\u00edor luaigh s\u00ed"}}, "1 Plural": {"Compressed": {"Affirmative": "luamar", "Question": "ar luamar?", "Negative": "n\u00edor luamar"}, "Extended": {"Affirmative": "luaigh muid", "Question": "ar luaigh muid?", "Negative": "n\u00edor luaigh muid"}}, "2 Plural": {"Affirmative": "luaigh sibh", "Question": "ar luaigh sibh?", "Negative": "n\u00edor luaigh sibh"}, "3 Plural": {"Compressed": {"Affirmative": "luaigh siad", "Question": "ar luaigh siad?", "Negative": "n\u00edor luaigh siad"}, "Extended": {"Affirmative": "luadar", "Question": "ar luadar?", "Negative": "n\u00edor luadar"}}, "Passive": {"Affirmative": "luadh", "Question": "ar luadh?", "Negative": "n\u00edor luadh"}}, "condi": {"1 Singular": {"Affirmative": "luafainn", "Question": "an luafainn?", "Negative": "n\u00ed luafainn"}, "2 Singular": {"Affirmative": "luaf\u00e1", "Question": "an luaf\u00e1?", "Negative": "n\u00ed luaf\u00e1"}, "3 Singular": {"Male": {"Affirmative": "luafadh s\u00e9", "Question": "an luafadh s\u00e9?", "Negative": "n\u00ed luafadh s\u00e9"}, "Female": {"Affirmative": "luafadh s\u00ed", "Question": "an luafadh s\u00ed?", "Negative": "n\u00ed luafadh s\u00ed"}}, "1 Plural": {"Compressed": {"Affirmative": "luafaimis", "Question": "an luafaimis?", "Negative": "n\u00ed luafaimis"}, "Extended": {"Affirmative": "luafadh muid", "Question": "an luafadh muid?", "Negative": "n\u00ed luafadh muid"}}, "2 Plural": {"Affirmative": "luafadh sibh", "Question": "an luafadh sibh?", "Negative": "n\u00ed luafadh sibh"}, "3 Plural": {"Compressed": {"Affirmative": "luafaid\u00eds", "Question": "an luafaid\u00eds?", "Negative": "n\u00ed luafaid\u00eds"}, "Extended": {"Affirmative": "luafadh siad", "Question": "an luafadh siad?", "Negative": "n\u00ed luafadh siad"}}, "Passive": {"Affirmative": "luafa\u00ed", "Question": "an luafa\u00ed?", "Negative": "n\u00ed luafa\u00ed"}}, "imper": {"1 Singular": {"Affirmative": "luaim!", "Negative": "n\u00e1 luaim!"}, "2 Singular": {"Affirmative": "luaigh!", "Negative": "n\u00e1 luaigh!"}, "3 Singular": {"Male": {"Affirmative": "luadh s\u00e9!", "Negative": "n\u00e1 luadh s\u00e9!"}, "Female": {"Affirmative": "luadh s\u00ed!", "Negative": "n\u00e1 luadh s\u00ed!"}}, "1 Plural": {"Compressed": {"Affirmative": "luaimis!", "Negative": "n\u00e1 luaimis!"}, "Extended": {"Affirmative": "luadh muid!", "Negative": "n\u00e1 luadh muid!"}}, "2 Plural": {"Affirmative": "luaig\u00ed!", "Negative": "n\u00e1 luaig\u00ed!"}, "3 Plural": {"Compressed": {"Affirmative": "luaid\u00eds!", "Negative": "n\u00e1 luaid\u00eds!"}, "Extended": {"Affirmative": "luadh siad!", "Negative": "n\u00e1 luadh siad!"}}, "Passive": {"Affirmative": "luaitear!", "Negative": "n\u00e1 luaitear!"}}, "pastConti": {"1 Singular": {"Affirmative": "luainn", "Question": "an luainn?", "Negative": "n\u00ed luainn"}, "2 Singular": {"Affirmative": "luaite\u00e1", "Question": "an luaite\u00e1?", "Negative": "n\u00ed luaite\u00e1"}, "3 Singular": {"Male": {"Affirmative": "luadh s\u00e9", "Question": "an luadh s\u00e9?", "Negative": "n\u00ed luadh s\u00e9"}, "Female": {"Affirmative": "luadh s\u00ed", "Question": "an luadh s\u00ed?", "Negative": "n\u00ed luadh s\u00ed"}}, "1 Plural": {"Compressed": {"Affirmative": "luaimis", "Question": "an luaimis?", "Negative": "n\u00ed luaimis"}, "Extended": {"Affirmative": "luadh muid", "Question": "an luadh muid?", "Negative": "n\u00ed luadh muid"}}, "2 Plural": {"Affirmative": "luadh sibh", "Question": "an luadh sibh?", "Negative": "n\u00ed luadh sibh"}, "3 Plural": {"Compressed": {"Affirmative": "luaid\u00eds", "Question": "an luaid\u00eds?", "Negative": "n\u00ed luaid\u00eds"}, "Extended": {"Affirmative": "luadh siad", "Question": "an luadh siad?", "Negative": "n\u00ed luadh siad"}}, "Passive": {"Affirmative": "luait\u00ed", "Question": "an luait\u00ed?", "Negative": "n\u00ed luait\u00ed"}}, "subj": {"1 Singular": {"Affirmative": "go lua m\u00e9", "Negative": "n\u00e1r lua m\u00e9"}, "2 Singular": {"Affirmative": "go lua t\u00fa", "Negative": "n\u00e1r lua t\u00fa"}, "3 Singular": {"Male": {"Affirmative": "go lua s\u00e9", "Negative": "n\u00e1r lua s\u00e9"}, "Female": {"Affirmative": "go lua s\u00ed", "Negative": "n\u00e1r lua s\u00ed"}}, "1 Plural": {"Compressed": {"Affirmative": "go luaimid", "Negative": "n\u00e1r luaimid"}, "Extended": {"Affirmative": "go lua muid", "Negative": "n\u00e1r lua muid"}}, "2 Plural": {"Affirmative": "go lua sibh", "Negative": "n\u00e1r lua sibh"}, "3 Plural": {"Affirmative": "go lua siad", "Negative": "n\u00e1r lua siad"}, "Passive": {"Affirmative": "go luaitear", "Negative": "n\u00e1r luaitear"}}, "verbal noun": "lua", "verbal adjective": "luaite"}